【裁判字號】    92,易,900
【裁判日期】    920902
【裁判案由】    電子遊戲場業管理條例等
【裁判全文】
臺灣高雄地方法院刑事判決                          九十二年度易字第九○○號
    公  訴  人  臺灣高雄方法院檢察署檢察官
    被      告  丙○○
    被      告  乙○○
右列被告等因違反電子遊戲場業管理條例等案件，經檢察官提起公訴（九十二年度偵
字第四一七七號），本院判決如左：
    主  文
丙○○、乙○○共同以賭博為常業，丙○○處有期徒刑伍月，如易科罰金，以參佰元
折算壹日；乙○○處有期徒刑肆月，如易科罰金，以參佰元折算壹日。
扣案之電動賭博機具「動物柏青樂」、「滿貫大亨」各貳台、「皇冠迷十三」、「劍
梁龍」各壹台，共計陸台（均含ＩＣ版）及現金新臺幣貳仟壹佰陸拾元均沒收。
    事  實
一、丙○○係設在高雄市○○區○○街三十九號「達拉斯撞球運動館」負責人，明知
    未依規定辦理營利事業登記者，不得經營電子遊戲場業，竟仍與乙○○共同基於
    經營遊戲電子場業及常業賭博之犯意聯絡，共同自民國九十二年一月三十一日起
    ，由丙○○提供上址公眾得出入之場所之部分場地，供乙○○擺設「動物柏青樂
    」二台、「滿貫大亨」二台、「皇冠迷十三」一台、「劍龍」一台等賭博性電動
    機具供不特定人打玩，並以月薪新台幣（下同）二萬一千元僱請有上開犯意聯絡
    之甲○○（業經本院於九十二年四月二十九日以九十二年度簡字第一二七○號判
    處有期徒刑三月）擔任店員，負責替客人洗分、兌換現金。其賭博方式為由客人
    任選機檯，以投幣方式，依不同機具所預設之不同比例開分，以該分數與機檯對
    賭，賭客打玩時須押注一定分數，如押中則可贏得不等倍數之分數，如未押中，
    分數即賭資則歸丙○○、乙○○所有，賭客於玩畢後再以該機具內所累積之分數
    ，依比例洗分向該館店員甲○○兌換現金，丙○○、乙○○均恃此維生，以之為
    常業。嗣於九十二年二月七日十八時二十分許，陳瓏仁（業經本院於九十二年四
    月二十九日以九十二年度簡字第一二七○號判處罰金五百元）至該處投幣打玩「
    動物柏青樂」電動機具後，以投幣打玩所得之分數一千一百分，向甲○○以一分
    兌換一元之比例，兌換現金一千一百元時，經警當場查獲，並扣得上開電動玩具
    ＩＣ板六塊及機具內之硬幣賭資二千一百六十元。
二、案經高雄市政府警察局三民第二分局報請臺灣高雄地方法院檢察署檢察官偵查起
    訴。
    理  由
一、右揭事實，業據被告乙○○於警詢、偵查中及本院審理中坦承不諱，核與證人即
    負責開分、洗分之店員甲○○於本院審理時之證詞，及證人即賭客陳瓏仁於警詢
    時所為之證述相一致。訊據被告丙○○固坦認確有於右揭期間提供場所，供被告
    乙○○擺設電子遊戲機之情非虛，惟則矢口否認有何賭博犯行，辯稱：伊與被告
    乙○○係朋友，所以將場地借給乙○○使用，其他事情伊均不知情云云。惟查，
    右揭事實，業據證人甲○○於本院審理時證稱：「（問：開洗分的比例如何計算
    ？）答：丙○○叫我開分洗分，比例也是他告訴我是一比一的。」、「（問洗分
    的錢是用何處的錢？）答：是客人向櫃台小姐要求洗分，再從另一處拿錢兌換，
    這與櫃台的錢不一樣。」、「（問：兌換賭資的錢是從何處取得？）答：客人要
    求洗分時，我們向櫃台說，櫃台再從另一處專門支應電玩的錢處取出。」、「（
    問：為何在警訊時所言不實在？）答：是丙○○叫我如此說我才會沒事。」等語
    （均見本院九十二年七月十五日訊問筆錄第三頁）；核與被告乙○○於本院審理
    時供稱：「（問：兌換賭資的錢由何處提供）答：櫃台及丙○○。」等語相符（
    見本院九十二年七月十五日訊問筆錄第四頁）。而被告乙○○與丙○○係朋友關
    係、證人甲○○係被告丙○○之店員，與被告丙○○均無仇隙，應無故意誣陷之
    理，是被告丙○○既提供場地予被告乙○○擺設電玩機台，復提供兌換賭資之資
    金及指示店員甲○○開分洗分之比例，其辯稱不知情云云，顯與事證未符，不足
    採信。此外，復有電動賭博機台「動物柏青樂」二台、「滿貫大亨」二台、「皇
    冠迷十三」一台、「劍龍」一台（以上均含ＩＣ版）、機台內之現金二千一百六
    十元、高雄市政府警察局臨檢現場檢查紀錄表、高雄市政府營利事業登記證各一
    份、現場照片八張在案足憑。綜上所述，本件事證已臻明確，被告馮建峰、乙○○之犯行洵堪認定。
二、按刑法第二百六十七條所謂以賭博為常業，係指以賭博營生者而言（司法院院解
    字第三九六二號解釋意旨參照），再者所謂賭博，乃指以偶然之輸贏，決定財物
    之得失，而含有射倖性者，是凡行為具射倖性，輸贏之物亦具經濟價值（不以現
    金為限）者，即屬賭博行為。本案電動賭博機具之打玩方式業如前述，故屬賭博
    行為無疑。且被告二人擺設電動賭博機具之上述場所，既係供不特定人出入經營
    撞球場之用，應屬公眾得出入之場所。又刑法上所謂常業犯，乃以同一犯罪行為
    之意思反覆為之而成立，且不以藉該業為唯一生存者為必要，縱令尚有其他職業
    ，亦無礙成立常業罪（最高法院十九年上字第二○三號判例、七十四年度台上字
    第六五五一號判決意旨參照）。是本件被告丙○○、乙○○既經營賭博性電動機
    具供賭客對賭財物，復僱請店員甲○○，從事開、洗分、兌換賭金等工作，且於
    公眾得出入場所擺設電動賭博機具計有六台，及考諸被告丙○○及乙○○於警詢
    時均陳上開機具每日營收約三百至五百元，且係因景氣不好，謀生不易之營利目
    的下所為，足徵其等確有以賭博為常業，賴以為生之事實，至為顯然。
三、故核被告丙○○、乙○○所為，均係犯刑法第二百六十七條之常業賭博罪及違反
    電子遊戲場業管理條例第十五條之規定，應依同條例第二十二條之罪處斷。被告
    丙○○、乙○○與甲○○間，就上揭犯行間，皆有犯意聯絡及行為分擔，均為共
    同正犯。被告丙○○、乙○○以違反電子遊戲場業管理條例第十五條規定之方法
    ，用以犯常業賭博罪，其所犯未經許可經營電子遊戲場業之罪與常業賭博罪間，
    有方法目的之牽連關係，應依刑法第五十五條之規定，從一重之常業賭博罪處斷
    （最高法院九十年度台非字第二七六號判例參照）。爰審酌被告丙○○、乙○○
    經營電動賭博機具之規模及經營期間，渠等以賭博為業之意圖，助長社會僥倖心
    理，亦影響社會正常經濟活動，被告乙○○犯罪後坦承犯行，態度良好；被告丙○○犯罪後飾詞圖卸，冀免刑責，未見有反省檢討之意等一切情狀，故分別量處
    如主文所示之刑，並各諭知易科罰金之折算標準。扣案之電動賭博機具「動物柏
    青樂」、「滿貫大亨」各二台、「皇冠迷十三」、「劍龍」各一台，共計六台（
    均含ＩＣ版），係當場供賭博所用之器具；機台內之賭資二千一百六十元，係在
    賭檯及兌換籌碼處之財物，業據被告乙○○供承在卷，爰併依刑法第二百六十六
    條第二項規定，不問屬於犯人與否，併予宣告沒收。
據上論斷，應依刑事訴訟法第二百九十九條第一項前段，電子遊戲場業管理條例第十
五條、第二十二條，刑法第十一條前段、第二十八條、第二百六十七條、第五十五條
、第四十一條第一項前段、第二百六十六條第二項，罰金罰鍰提高標準條例第一條前
段、第二條，判決如主文。
中      華      民      國     九十二     年     九     月     二       日
                              臺灣高雄地方法院刑事第四庭
                                    法  官    李代昌
右正本證明與原本無異。
如不服本判決，應於判決送達後十日內，向本院提出上訴狀。
                                    書記官    吳月華
中      華      民      國     九十二     年     九     月     五       日
附錄本判決論罪科刑適用法條
中華民國刑法第二百六十七條
 (常業賭博罪)
以賭博為常業者，處二年以下有期徒刑，得併科一千元以下罰金。


司法院資訊處製作；財團法人民間司法改革基金會備份。
